# 购买建筑资质的会计处理

提问人：numberxu123 时间：2022-10-08 15:18:03
A公司为取得某建筑资质购买了B公司（B公司无实际经营业务），B公司成为A公司全资子公司，支付对价 2000 万元，购买后将该建筑资质转移至A公司，然后将B公司注销。
请问：
（ 1 ）B公司注销前，A公司个别财务报表如何处理？合并报表层面如何处理？
（ 2 ）B公司注销后，A公司个别财务报表如何处理？合并报表层面如何处理？

回答人：chenyiwei
1 、A完成对B收购的购买日，个别报表层面确认长期股权投资成本 2000 万元，合并报表层面将该投资成本超出B公司购买日可辨认净资产的差额均确认为一项“无形资产——特许资质”，并在合理确定的受益年限内摊销。
2 、A将B的该项资质转入A并注销B时，A应将该项“无形资产——特许资质”在合并报表层面的账面价值作为个别报表层面该项无形资产的入账价值，同时确认接收B的各项其他资产和负债（如有），差额借记或贷记投资收益。该项资质转移不影响A的合并报表层面处理。

提问人：numberxu123 时间：2022-10-14 17:05:27
陈老师，如果B公司不注销，或者，B公司于 2021 年 12 月 30 日将“建筑资质”转移给A公司，并于 2022 年 3 月 31 日完成注销。
那么，在 2021 年 12 月 31 日，A公司个别财务报表是否确认“无形资产-特许资质”？还是要到 2022 年 3 月 31 日B公司注销时A公司个别报表才确认“无形资产-特许资质”？

回答人：chenyiwei
如果截至 2021 年末已完成资质转移，则 2021 年末A的个别报表就应确认“无形资产——特许资质”，对应贷记“长投成本——B”。